# 非经常损益

提问人：lxch119 时间：2014-11-29 15:09:39
请教陈版及各路高手： 对非金融企业收取的资金占用费，作为非经常损益扣除。 假如拟上市主体融资之后，借给主体之外的其他集团内关联方使用，并收取占用费，假设资金利率同银行贷款一样。 那么这种情况下，在计算非经常损益的时候，收取的占用费（利息收入）要扣除，支付给金融机构的利息可以扣除吗？如果企业可以提供一一对应的合同来证明资金确实借给了关联方使用。

回答人：chenyiwei
不属于非经常性损益。即使能够证明与利息收入存在对应关系，但此类业务并非为监管政策所鼓励，且无法证明利息支出具有偶发性。

提问人：老厚 时间：2014-11-30 09:31:55
陈版，假设这个股份公司是集团的融资平台，金融机构对集团统一授信，贷款均直接发放给股份公司，再由股份公司转贷或委贷给集团内其他企业，如果是这种情况，您怎么看。 当然，银行这样发贷款，在程序上是存在问题的。

回答人：chenyiwei
如果该公司为专业财务公司，此类业务属于其常规业务且操作程序合规，可以不作为非经常性收益和支出。